【裁判字號】    89,上易,566
【裁判日期】    890427
【裁判案由】    竊盜
【裁判全文】
臺灣高等法院刑事判決                  八十九年度上易字第五六六號
    上  訴  人
    即  被  告  癸○○
右上訴人，因竊盜案件，不服台灣板橋地方法院，八十八年度易字第三九七號，中華
民國八十八年十一月十日第一審判決（起訴案號：台灣板橋地方法院檢察署八十七年
度偵字第二六三八五號及併案案號：台灣板橋地方法院檢察署八十八年度偵字第二二
八四號、台灣花蓮地方法院檢察署八十八年度偵字第九二三號、第一○三六號、第一
五○七號），提起上訴，本院判決如左：
    主  文
原判決撤銷。
癸○○連續逾越安全設備、於夜間侵入住宅竊盜，處有期徒刑參年，並於刑之執行前
，令入勞動場所強制工作年。
    事  實
一、癸○○於民國（下同）八十年間因妨害兵役案件，經台灣花蓮地方法院判處有期
    徒刑四月，並減刑為有期徒刑二月，緩刑二年；又於八十一年六月九日因竊盜案
    件，經台灣花蓮地方法院判處有期徒刑十月；復因麻醉藥品管理條例案件經法院
    判處有期徒刑三年，上開竊盜及違反麻醉藥品管理條例案件經合併定其應執行刑
    為有期徒刑三年六月，妨害兵役部分並被撤銷緩刑，接續執行，於八十一年九月
    二十五日入監執行，並於八十三年四月十九日因縮短刑期假釋出監（縮刑期滿日
    期為八十四年三月十七日），嗣經撤銷假釋，應執行殘刑有期徒刑十月二十六日
    （刑期起算日期為八十八年十月二十五日，指揮書執畢日期為八十九年九月十九
    日）；又於八十三年間因麻醉藥品管理條例案件，經桃園地方法院判處有期徒刑
    五年四月，八十三年十一月十一日判決確定，於八十四年一月十二日入監執行，
    並於八十七年二月六日因縮短刑期假釋出監（縮刑期滿日期為八十九年六月二十
    一日），現仍在假釋中，顯有犯罪習慣，猶不知悔改，復基於意圖為自己不法所
    有之概括犯意，先後於：(一)八十七年十月二十四日下午五時許，在台北縣泰山鄉
    ○○街十六巷十二號前，甲○○所有之自用小客車內，乘該車未鎖之際侵入其內
    ，竊取甲○○所有之玉山商業銀行三重分行支票一張（票號ＡＤ0000000
    號，票面金額新台幣一萬零二百二十元），得手後，於八十七年十月三十一日將
    該支票持至台北縣泰山鄉○○街之郵局內提示，而遭查獲。(二)八十七年十一月二
    十日晚上八時許，在臺北縣泰山鄉○○路○段一五０號前，見乙○○所有之ＡＹ
    Ｕˍ六七九號重型機車，其鑰匙仍插在該機車上並未拔取，竟意圖為自己不法之
    所有，竊取上開機車，得手後供己騎乘代步。迨八十七年十一月二十五日凌晨零
    時四十五分許，在台北縣泰山鄉○○路○○路口為警查獲。(三)八十八年一月中旬
    某日之日間，在花蓮縣新城鄉○○村○○○街二十號，竊取丙○○所有之金片五
    件，得手後持向通益當舖典當。(四)八十八年二月三日凌晨，在花蓮市○○路圓環
    附近路旁，趁被害人黃仁安不在場之際，將被害人黃仁安停放於路旁之箱型貨車
    之車窗破壞（毀損部份未據告訴），竊取車內之各式行動電話五具（摩托羅拉
    Ｍ一八七Ｃ飛利浦ＴＣＤＮＯＫＩＡ六一五○易利信ＧＦＳ、ＳＴＡＲ
    摩托羅拉掌中心鑽）、無線電話機具五十具、傳真機七部、投幣電話機十部、行
    動電話各式配件（快充、變壓器、電池）及行動電話皮套共約九百件。(五)八十八
    年二月十一日凌晨，在花蓮市○○路圓環附近道路旁，又趁被害人黃仁安不在之
    際，將被害人停於路旁之箱型車中間車窗撬開（毀損部份未據告訴），到車內竊
    取行動電話各式皮套三百餘件。二次得手後將該皮套，於八十八年二月十五日中
    午十二十三十分許，持至花蓮縣吉安鄉○○○街六十五之一號崎峰民營電信局內
    兜售，當場為警查獲。(六)八十八年二月十七日凌晨五時許及十八日凌晨五時許，
    在花蓮市○○街甲區二十五號，由窗戶爬入屋內，竊取被害人庚○○所有之高梁
    酒十一瓶、梅蘭酒二瓶、威士忌六瓶、高梁小二鍋七瓶、玉泉酒三瓶、皇家禮砲
    酒二瓶、清酒一瓶、軒尼詩酒三瓶、東方表一隻、長壽煙一條、貴州醇酒八瓶、
    蓮香酒五瓶，得手後喝了七、八瓶。(七)八十八年二月二十日凌晨四時許，在花蓮
    市○○街八十之一號，自二樓窗戶爬入客廳，竊取被害人辛○○所有之女用小背
    包一個、現金二千元、國民身分證、汽車駕照、信用卡、金融卡各一張、隨身聽
    一台、存錢筒現金四千元、男用手錶一隻，得手後將現金花用完畢。(八)八十八年
    三月一日凌晨四時許，在花蓮市○○街八十三號，從二樓窗戶爬入屋內，竊取被
    害人己○○之現金十萬元，得手後花用完畢。(九)八十八年三月三日凌晨四時許，
    仍自二樓窗戶爬入屋內，竊取被害人丁○○所有之金牌一面、硬幣五千元、鎖匙
    一隻。(十)八十八年三月四日凌晨四時許，在花蓮市○○街四五八號，因門沒鎖而
    進入，竊取被害人壬○○所有之現金二萬元、錄影機一台、金戒指二個、金牌一
    面。(十一)八十八年三月五日凌晨六時許，在花蓮市○○街六十九巷一號，由窗戶爬
    入屋內，竊取被害人子○○所有之現金十六萬元、支票六張、外國硬幣三十個、
    皮夾二個。(十二)八十八年三月七日下午五時許，在花蓮市○○街三四六號，自窗戶
    爬入屋內，竊取被害人楊森永所有之ＣＤ唱片八張、旅行袋一個、信金三百六十
    元、照相機一台、對筆一對、彌勒佛石像一座，嗣經警於益華飯店二○二室臨檢
    查獲。(十三)分別於八十八年一月二十六日凌晨、二月十三日凌晨、二月二十九日凌
    晨、二月二十八日凌晨，連續以撬開窗戶（未損壞門窗）爬入之方式，於夜間侵
    入被害人戊○○在花蓮市○○街五二一號經營之三友海產店（夜間無人留守），
    竊取戊○○所有之各式酒類三箱，經警採及現場指紋比對而查獲。
二、案經臺北縣警察局新莊分局及花蓮縣警察局花蓮分局、鐵路警察局第四警察段分
    別報請台灣板橋地方法院檢察署檢察官及花蓮地方法院檢察署檢察官偵查起訴及
    移請併案審理。
    理  由
一、右揭犯罪事實，除事實欄編號(四)、(五)外，業經被告癸○○於警訊時及偵審中
    供承不諱，核與被害人乙○○、甲○○、庚○○、丁○○、壬○○、子○○、陽
    森永、己○○、戊○○、丙○○於警訊中指訴之情節相符，且有贓物認領保管單
    、當票二張、金牌照片二張在卷可憑。被告雖否認有事實欄編號(四)、(五)之犯
    行，然查上開犯罪行為，除據被害人黃仁安於警訊時指訴失竊情節外，而被告係
    於八十八年二月十五日中午十二十三十分許，持其二次竊得之皮套至花蓮縣吉安
    鄉○○○街六十五之一號崎峰民營電信局內兜售，當場為警查獲，被告雖辯稱係
    案外人鄧錦權所交付云云，惟經檢察官傳訊鄧錦權作證，已否認有交付上開皮套
    予被告兜售 (見台灣花蓮地方法院檢察署八十八年度偵字第七五四號卷八十八年
    三月九日訊問筆錄），上開被害人黃仁安所失竊之皮套既在被告兜售時為警查獲
    ，被告復未能提出證據證明上開贓物之確實來源，被告辯稱非其竊取云云，無非
    卸責之詞，不足採信。本件被告犯行已臻明確，堪以認定。
二、核被告所為，事實欄編號(一)至(五)係犯刑法第三百二十條第一項之普通竊盜罪
    ；編號(十)係犯同法第三百二十一條第一項第一款之加重竊盜罪；編號(十二)、
  (十三)係犯同法第三百二十一條第一項第二款之加重竊盜罪；事實欄編號(六)至
    (九)、(十一)係犯同法第三百二十一條第一項第一款、第二款之加重竊盜罪。公
    訴人僅以普通竊盜罪起訴，容有未洽，起訴法條應予變更。被告先後多次竊盜犯
    行，時間緊接，基本犯罪構成要件相同，顯係基於概括犯意而為之，應依連續犯
    論以情節較重之夜間侵入住宅逾越安全設備竊盜之一罪處斷，並加重其刑。本件
    除事實欄編號 (二）外併案部分雖未據公訴人起訴，惟與已起訴部分有連續犯之
    裁判上一罪關係，依審判不可分原則，本院自得併予審理，併此敘明。原審予以
    被告論罪科刑，固非無見，惟查，被告多次竊盜犯行，分別成立刑法第三百二十
    條及三百二十一條之不同構成要件之竊盜罪，原判決未具體依法論罪，僅泛稱犯
    刑法第三百二十條第一項之普通竊盜罪及同法第三百二十一條第一項第一款、第
    二款之加重竊盜罪云云，於法自有未洽。被告上訴意旨猶執陳詞否認有事實欄編
    號(四)、(五)之犯罪行為，雖不足取，惟原判決既有可議，應由本院將原判決撤
    銷改判。爰審酌被告之犯罪動機、目的、手段及犯後部分坦承犯行等一切情狀，
    量處如主文第二項所示之刑，以示懲儆。再查，被告前有竊盜違反麻醉藥品管理
    條例等前科多次，此有臺灣高等法院檢察署刑事紀錄簡覆表一紙在卷足憑，可見
    其顯有犯罪習慣，爰依竊盜犯贓物犯保安處分條例第三條第一項第一款規定，諭
    知於刑之執行前，令入勞動場所強制工作三年。
據上論斷，應依刑事訴訟法第三百六十九條第一項前段、第三百六十四條、第二百九
十九條第一項前段、第三百條，刑法第五十六條、第三百二十一條第一項第一款、第
二款，竊盜犯贓物犯保安處分條例第一條、第三條第一項第一款、第四條、第五條第
一項前段，判決如主文。
本案經檢察官鍾鳳玲到庭執行職務。
中    華    民    國    八十九    年      四        月      二十七      日
                        臺灣高等法院刑事第七庭
                            審判長法  官  蘇  隆  惠
                                  法  官  蔡  彩  貞
                                  法  官  洪  曉  能
右正本證明與原本無異。
不得上訴。
                                  書記官  周  素  秋
中    華    民    國    八十九    年      五        月       一         日
附錄：本案論罪科刑法條全文
刑法第三百二十條
意圖為自己或第三人不法之所有，而竊取他人之動產者，為竊盜罪，處五年以下有期
徒刑、拘役或五百元以下罰金。
意圖為自己或第三人不法利益，而竊佔他人之不動產者，依前項之規定處斷。
前二項之未遂犯罰之。
刑法第三百二十一條
犯竊盜罪而有左列情形之一者，處六月以上五年以下有期徒刑：
一、於夜間侵入住宅或有人居住之建築物、船艦或隱匿其內而犯之者。
二、毀越門扇、牆垣或其他安全設備而犯之者。
三、攜帶兇器而犯之者。
四、結夥三人以上而犯之者。
五、乘火災、水災或其他災害之際而犯之者。
六、在車站或埠頭而犯之者。
前項之未遂犯罰之。


司法院資訊處製作；財團法人民間司法改革基金會備份。
